【裁判字號】    98,上訴,653
【裁判日期】    980407
【裁判案由】    違反毒品危害防制條例
【裁判全文】
臺灣高等法院臺中分院刑事判決         98年度上訴字第653號
上  訴  人  臺灣臺中地方法院檢察署檢察官
被      告  甲○○
                    現於臺灣南投看守所
上列上訴人因被告違反毒品危害防制條例案件，不服臺灣臺中地
方法院97年度訴字第3695號中華民國97年12月31日第一審判決（
起訴案號：臺灣臺中地方法院檢察署97年度毒偵字第4285號），
提起上訴，本院判決如下：
    主  文
上訴駁回。
    事實及理由
一、本案經本院審理結果，認第一審判決認事用法及量刑均無不
    當，應予維持，並引用第一審判決書記載之事實、證據及理
    由（如附件）。
二、檢察官上訴意旨略以：(一)海洛因係屬中樞神經抑制劑，安
    非他命係屬中樞神經興奮劑，二者之藥性、作用，施用後之
    反應及效果，完全相異。依實務上查獲之施用毒品案件，海
    洛因係呈粉末狀，施用第一級毒品海洛因之方式，均以摻入
    香菸吸食或以注射針筒注射之方式為之，並無以吸食器施用
    之情形；而安非他命係呈結晶狀，施用第二級毒品安非他命
    ，均以吸食器（玻璃球或吸管製成）點火加熱，再吸其煙霧
    之方式為之。二者之成分、純度、施用方式，均不相同，且
    海洛因量少價昂，對吸毒者而言，甚為珍貴，如將之放置於
    吸食器以點火加熱，吸其煙霧方式為之，極為浪費，更難達
    到施用之效果，吸毒者均不採取此一方式為之。原判決認定
    被告以香菸方式一起施用第一級毒品海洛因、第二級毒品甲
    基安非他命之事實，實已違反一般之經驗法則。(二)退步言
    ，縱使被告將第一級毒品海洛因、第二級毒品甲基安非他命
    同時混合使用一情屬實，則被告顯有多重藥物濫用之傾向，
    其藥物濫用與成癮性尤重於一般毒品分別施用者。而被告同
    因同時濫用第一級毒品、第二級毒品之案件，前於96年9月2
    9日，經臺灣嘉義地方法院以96年度訴字第780號案件判處有
    期徒刑1年確定，然本案卻僅宣告有期徒刑1年1月，量刑上
    全然未審酌被告多重藥物濫用之傾向，且量刑亦違反比例性
    ，亦有所不當。
三、經查：(一)查海洛因及甲基安非他命雖分屬對中樞神經產生
    抑制作用及興奮作用之二種毒品，然依法務部調查局調科字
    第0930036970號函所示：「毒品之施用並無一定方式，端視
    施用者之喜好而定。甲基安非他命之施用方法除注射外，另
    有燒煙吸食及吞服等。另依本局鑑驗毒品證物之經驗，曾發
    現海洛因與甲基安非他命摻雜之案例，由此研判確有可能前
    述兩種毒品合併施用之可能」等語（參法官辦理刑事案件參
    考手冊一第287頁），可知確有將該二種毒品合併施用之情
    形，本件既無事證足資證明被告係將二種毒品分別施用，而
    被告復供認係以同時將海洛因及甲基安非他命同時放入香菸
    點燃之方式施用，其尿液亦驗出該二種毒品施用後之陽性反
    應，此外，又未扣得2種不同之吸食工具，應認其自白與事
    實尚相符合，堪予採信；(二)按刑之量定，係實體法上賦予
    法院得自由裁量之事項，倘其未逾越法律所規定之範圍，又
    未明顯違背正義，即不得任意指摘為違法。本件原審量刑時
    ，已依刑法第五十七條之規定審酌被告之上開一切情狀，而
    量處罪刑，經核原審並未逾越法律所規定之範圍，又無明顯
    違背正義，上訴人認量刑過輕並無理由。是上訴人以上詞為
    由，提起上訴，均無理由，應予駁回。
四、據上論斷，應依刑事訴訟法第373條、第368條，判決如主文
    。
本案經檢察官乙○○到庭執行職務。
中    華    民    國    98    年    4    月     7     日
            刑事第三庭  審判長法  官  王  增  瑜
                              法  官  廖  柏  基
                              法  官  吳  進  發
以上正本證明與原本無異。
如不服本判決應於收受送達後十日內向本院提出上訴書狀，其未
敘述上訴理由者，並得於提起上訴後十日內向本院補提理由書（
均須按他造當事人之人數附繕本）「切勿逕送上級法院」。
                              書記官  柯  孟  伶
中    華    民    國    98    年    4    月     8     日


司法院資訊處製作；財團法人民間司法改革基金會備份。
